【裁判字號】    95,訴,100
【裁判日期】    950324
【裁判案由】    毒品危害防制條例
【裁判全文】
臺灣桃園地方法院刑事判決               95年度訴字第100號
公  訴  人  臺灣桃園地方法院檢察署檢察官
被      告  甲○○
上列被告因毒品危害防制條例案件，經檢察官提起公訴（94年度
毒偵字第6566號）及移送併案審理（95年度毒偵字第891 號），
本院合議庭裁定改依簡式審判程序，判決如下：
    主  文
甲○○連續施用第一級毒品，處有期徒刑柒月，扣案之注射針筒
壹支沒收。
    事  實
一、甲○○前因施用毒品案件，經觀察勒戒後，因認有繼續施用
    毒品傾向，由本院裁定令入強制戒治處所施以強戒治，其期
    間為6 月以上至無繼續強制戒治之必要為止，但最長不得逾
    1 年，嗣於民國94年5 月25日釋放出所執行完畢，由臺灣桃
    園地方法院檢察署檢察官於同日以94年度戒毒偵字第253 號
    為不起訴處分確定。詎仍未戒除毒癮，於前案強制戒治執行
    完畢釋放後之5 年內，基於施用第一級毒品海洛因之概括犯
    意，自94年9 月11日起至95年1 月22日止，以將海洛因粉末
    放入針筒後摻水，注射於手臂之方式，連續在其位於桃園縣
    中壢市○○○街33號11樓住處等處，施用第一級毒品海洛因
    多次，為警先後於(一)94年9 月13日下午2 時10分許，持臺灣
    桃園地方法院檢察署檢察官核發之強制採驗尿許可書強制其
    到場採集尿液檢驗，檢驗結果呈嗎啡陽性反應。(二)95年1 月
    23日下午17時許，復在其位於上址住處查獲，並扣得其所有
    供施用第一級毒品海洛因用之注射針筒1 支。
二、案經桃園縣警察局中壢分局報告臺灣桃園地方法院檢察署檢
    察官偵查起訴及移送併案審理。
    理  由
一、按刑事訴訟法第273 條之1 規定除被告所犯為死刑、無期徒
    刑、最輕本刑為3 年以上有期徒刑之罪、或高等法院管轄第
    一審案件者外，於審判期日前之程序進行中，被告先就被訴
    事實為有罪之陳述時，審判長得告知被告簡式審判程序之旨
    ，並聽取當事人、代理人、辯護人及輔佐人之意見後，裁定
    進行簡式審判程序。經查，本件被告甲○○被訴毒品危害防
    制條例一案，非前開不得進行簡式審判程序之案件，經被告
    於本院審理時就被訴事實為有罪之陳述，且經本院告知被告
    簡式審判程序之旨，聽取被告及檢察官之意見後，爰依上開
    刑事訴訟法第273 條之1 之規定，合議庭裁定改依簡式審判
    程序審判之，合先敘明。
二、上開犯罪事實，業經被告甲○○坦承不諱，而被告為警查獲
    所採集之尿液經送驗結果尿液有嗎啡（海洛因經人體代謝呈
    嗎啡陽性反應）陽性反應，此有臺灣檢驗科技股份有限公司
    濫用藥物尿液檢驗報告1 紙在卷可稽（見94年度毒偵字第65
    66號11頁）。並有如事實欄所載之物品扣案足資佐證，是被
    告之自白與事實相符，其多次施用第一級毒品海洛因之事實
    ，堪以認定。又被告甲○○前因施用毒品案件，經觀察勒戒
    後，因認有繼續施用毒品傾向，由本院裁定令入強制戒治處
    所施以強戒治，其期間為6 月以上至無繼續強制戒治之必要
    為止，但最長不得逾1 年，嗣於94年5 月25日釋放出所執行
    完畢，由臺灣桃園地方法院檢察署檢察官於同日以94年度戒
    毒偵字第253 號為不起訴處分確定等情，此有臺灣高等法院
    被告前案紀錄表、臺灣高等法院在監在押全國紀錄表、全國
    施用毒品案件紀錄表（見同上偵查卷第14頁）、上開不起訴
    處分書影本（見同上偵查卷第18頁）各1 份在卷可按，是被
    告係於上開強制戒治執行完畢釋放後5 年內再犯毒品危害防
    制條例第10條第1 項之罪。綜此，本案事證明確，被告犯行
    洵堪認定，應予依法論科。
三、按海洛因屬於毒品危害防制條例第2 條第2 項第1 款，所列
    之第一級毒品。是核被告甲○○所為，係犯毒品危害防制條
    例第10條第1 項之施用第一級毒品罪。被告持有第一級毒品
    海洛因，意在供己施用，其持有海洛因之低度行為皆應為施
    用之高度行為吸收，不另論罪。又被告先後多次施用第一級
    毒品海洛因之行為，時間緊接，犯罪構成要件相同，顯係基
    於概括犯意為之，應依連續犯規定以1 罪論，並依法加重其
    刑。又公訴人起訴之事實僅敘及，被告於94年9 月11日晚上
    8 時許施用第一級毒品海洛因之事實，逾該部分之其餘被告
    施用第一級毒品海洛因之犯行，因與公訴人起訴被告施用第
    一級毒品海洛因之事實具有連續犯之裁判上一罪關係，應為
    起訴效力所及，本院自得一併審理。爰審酌被告施用毒品次
    數非少，犯行所生危害，已曾因相同犯行經觀察、勒戒、強
    制戒治處遇後猶未能使其知所省惕，根絕施用毒品惡習，足
    徵其沾染甚深，犯後坦承犯行態度良好等及其他一切情狀，
    量處如主文所示之刑。
四、沒收：
  (一)扣案之注射針筒1 支，屬被告所有，供其施用第一級毒品海
    洛因用等情，業據被告供明在卷，應依刑法第38條第1 項第
    2 款規定宣告沒收。
據上論斷，應依刑事訴訟法第273 條之1 、第299 條第1 項前段
，毒品危害防制條例第10條第1 項，刑法第11條前段、第56條、
第38條第1 項第2 款，判決如主文。
本案經檢察官廖先志到庭執行職務。
中    華    民    國    95    年    3     月    24    日
                  刑事第十二庭法  官  黃永定
以上正本證明與原本無異。
如不服本判決，應於送達後10日內，向本院提出上訴狀。
                              書記官  施春祝
中    華    民    國    95    年    3     月    24    日
附本案論罪科刑依據之法條：
毒品危害防制條例第10條
施用第一級毒品者，處 6 月以上 5 年以下有期徒刑。
施用第二級毒品者，處 3 年以下有期徒刑。


司法院資訊處製作；財團法人民間司法改革基金會備份。
